臺灣新竹地方法院刑事宣示判決筆錄　　　 95年度訴字第463號
公　訴　人　臺灣新竹地方法院檢察署檢察官
被　　　告　甲○○
　　　　　　　　　　（另案在臺灣桃園女子監獄執行）
上列被告因贓物案件，檢察官提起公訴（95年度偵字第2495、
2506號）後，聲請改依協商程序而為判決，本院於中華民國96
年1月31日下午5時在本院刑事第9法庭宣示判決，出席職員如下
：
法官起立朗讀判決主文、犯罪事實要旨、處罰條文及告以上訴限
制、期間並提出上訴狀之法院，且諭知記載其內容：
一、主  文：
    甲○○連續收受贓物，累犯，處有期徒刑月，如易科罰金
    ，以銀元佰元即新臺幣玖佰元折算壹日。又連續寄藏贓物
    ，累犯，處有期徒刑月，如易科罰金，以銀元佰元即新
    臺幣玖佰元折算壹日。應執行有期徒刑伍月，如易科罰金，
    以銀元佰元即新臺幣玖佰元折算壹日。
二、犯罪事實要旨：
    甲○○前因毒品案件，經本院於民國91年2月7日以91年度訴
    字第17號判決判處有期徒刑7月、3月，定執行刑為有期徒刑
    9月確定，於92年4月30日縮短刑期執行完畢出監，詎其仍不
    知悔改：
  (一)甲○○明知姓名年籍不詳男子於93年6月間某日在不詳處所
    所交付樊冬心所有之花旗銀行、富邦銀行、台新銀行之信用
    卡3張，係屬來路不明之贓物（花旗銀行、富邦銀行信用卡
    為樊冬心持用，台新銀行信用卡則為樊冬心之母樊邱貴香持
    用之附卡，均於92年7月1日凌晨0時許，在新竹縣新豐鄉上
    坑村坑子口102之76號住處遭竊），竟仍予以收受，嗣於93
    年8月17日晚上21時許，在新竹縣竹北市○○街94巷7號友人
    張枝福住處，為警查獲，並扣得上開信用卡3張。
  (二)甲○○明知姓名年籍不詳男子於93年8月間某日，駕駛至新
    竹縣竹北市○○路○段150巷156號甲○○與男友郭文銓住處
    前之車牌號碼Q6-7252號自用小客車係來路不明之贓物（該
    自用小客車為黃瑞松所有，於93年8月17日下午14時40分許
    ，在新竹市○○區○○路5段378號前遭竊），竟仍同意該男
    子將該贓車寄藏於上開住處車庫內，嗣於93年8月27日晚上
    22時許，為警在上址查獲，並扣得上開自用小客車。
  (三)甲○○明知姓名年籍不詳男子於93年8月中旬某日，駕駛至
    新竹縣竹北市○○路○段150巷156號住處前之車牌號碼5L-39
    86號自用小客車係來路不明之贓物（該自用小客車為黃全安
    所有，由黃聖豐使用之車輛，於93年8月7日上午6時許，在
    桃園縣龍潭鄉○○村○○鄰○○○街96巷10號自宅前遭人破壞
    電門鎖頭而竊取），竟仍同意該姓名年籍不詳之人將該車寄
    藏於上開住處車庫內。且明知真實姓名年籍均不詳男子，於
    93年8月中旬某日，騎乘至上址之MWX-398號重型機車及攜至
    上址之4438-HC號車牌2面亦屬來路不明之贓物（該機車為鐘
    正鵬所有，於93年6月27日下午16時許，在新竹縣峨眉鄉○
    ○街16號自宅前遭竊，車牌號碼4438-HC號自用小客車原為
    朱文郁所有，供葉弘裕使用，於93年8月15日上午11時40分
    許，在新竹縣竹東鎮○○路250號前遭竊），亦同意該姓名
    年籍不詳男子將該機車及2面車牌寄藏於上開住處內。嗣於
    93年8月17日晚上，甲○○委請梁振淦前往上開住處搭載其
    出門訪友，梁振淦以接電發動之方式啟動5L-3986號自用小
    客車後，搭載甲○○前往張枝福住處，旋為警於當日晚上21
    時許，在新竹縣竹北市○○街94巷7號友人張枝福住處為警
    查獲，並在新竹縣竹北市○○街94巷巷口查獲駕駛5L-3986
    號贓車之梁振淦，甲○○再偕同警方返回新竹縣竹北市○○
    路○段150巷152號（同路段150巷152號、156號相鄰，均係甲
    ○○與男友郭文銓住處）扣得MWX-398號重型機車、4438-HC
    號自用小客車車牌2面（梁振淦所涉贓物犯行，業經本院以
    9 4年度竹簡字第540號判決有期徒刑3月確定）。
　(四)甲○○明知其於93年9月25日下午16時許，在新竹縣竹北市
    龍之脈汽車旅館前，向吳正一所借得懸掛7850-FU號車牌惟
    車體原為3H-6477號之自用小客車係來路不明之贓物（車牌
    號碼3H-6477號自用小客車為曾惠萍所有，於93年5月間某日
    ，在新竹縣新豐鄉上坑村坑子口416號遭吳正一竊取，7850-
    FU號車牌2面則係吳正一配偶鄭如珍所有），竟仍予以收受
    ，於當日晚上19時許，甲○○駕駛上開自用小客車搭載友人
    周有明行經新竹縣湖口鄉○○路485號前為警查獲（吳正一
    所涉竊盜犯行，業經本院以94年度竹北簡字第173號判處有
    期徒刑4月確定）。
三、處罰條文：
    刑法第2條第1項前段、第349條第1項、第2項、修正前刑法
    第56條、第51條第5款、第47條、第41條第1項前段，罰金罰
    鍰提高標準條例第1條前段、修正前罰金罰鍰提高標準條例
    第2條，現行法規所定貨幣單位折算新臺幣條例第2條。
四、協商判決除有刑事訴訟法第455條之4第1項第1款於本訊問程
    序終結前，被告撤銷協商合意或檢察官撤回協商聲請者；第
    2款被告協商之意思非出於自由意志者；第4款被告所犯之罪
    非第455條之2第1項所定得以聲請協商判決者；第6款被告有
    其他較重之裁判上一罪之犯罪事實者；第7款法院認應諭知
    免刑或免訴、不受理者情形之一，及違反同條第2項「法院
    應於協商合意範圍內為判決；法院為協商判決所科之刑，以
    宣告緩刑或2年以下有期徒刑、拘役或罰金為限」之規定者
    外，檢察官與被告均不得上訴。
五、如有前項得上訴之情形，得自收受宣示判決筆錄送達之日起
    10日內，向本院提出上訴書狀，上訴於第2審法院。
中　　華　　民　　國　　96　　年 　　1　　月　　31　　日
            　　　刑事第五庭    書記官　馮玉玲
                                法　官  吳靜怡
以上筆錄正本係照原本作成。
中　　華　　民　　國　　96　　年　　 1　　月　　31　　日
                                書記官  馮玉玲
附錄本案論罪科刑法條全文：
中華民國刑法第349條（普通贓物罪）
收受贓物者，處3年以下有期徒刑、拘役或5百元以下罰金。
搬運、寄藏、故買贓物或為牙保者，處5年以下有期徒刑、拘役
或科或併科1千元以下罰金。
因贓物變得之財物，以贓物論。
